臺灣臺中地方法院交通事件裁定　　　　 96年度交聲字第433號
原處分機關　交通部公路總局臺中區監理所
聲明異議人
即受處分人　甲○○
上列聲明異議人因違反道路交通管理處罰條例案件，對於交通部
公路總局臺中區監理所於民國九十六年四月二十三日所為之中監
違字第裁６０─ＨＣ0000000號處分，聲明異議，本院裁
定如下：
    主  文
原處分關於裁處甲○○罰鍰新臺幣肆萬玖仟伍佰元部分撤銷。
前項撤銷部分，不罰。
    理  由
一、原處分機關略以：聲明異議人即受處分人甲○○（下稱受處
    分人）於民國九十六年四月三日下午三時三十分許，駕駛車
    牌號碼ＮＸ－０６８２號自用小客車，在臺中縣太平市○○
    路○段二八號前處，經臺中縣警察局霧峰分局頭汴派出所員
    警查獲其有「Ａ３類車禍經駕駛人其吐氣所含酒精濃度為每
    公升零點六八毫克」違規，遂依道路交通管理處罰條例第三
    十五條第一項第一款規定，製開中縣警交字第ＨＣ0000
    000號通知單舉發在案，嗣經原處分機關於九十六年四月
    二十三日依道路交通管理處罰條例第三十五條第一項第一款
    及違反道路交通管理事件統一裁罰基準及處理細則第四十三
    條、第四十四條及第六十七條規定，以中監違字第裁６０－
    ＨＣ0000000號處分書，裁處罰鍰新臺幣（下同）四
    萬九千五百元，並吊扣駕駛執照十二個月等語。
二、聲明異議意旨略以：其於九十六年四月三日駕駛車牌號碼Ｎ
    Ｘ－０６８２號自用小客車在臺中縣太平市○○路○段二八
    號處肇事一案，業經檢察官聲請簡易判決處刑，並有貴院簡
    易庭簡易判決在案，故聲請對本案移請貴院併案辦理，爰聲
    明異議等語。
三、經查：
（一）按汽車駕駛人，駕駛汽車經測試檢定有酒精濃度超過規定
      標準者，處一萬五千元以上六萬元以下罰鍰，並當場移置
      保管其車輛及吊扣其駕駛執照一年；汽車駕駛人有飲用酒
      類後其吐氣所含酒精濃度超過每公升零點二五毫克以上者
      ，不得駕車；汽車駕駛人，因違反本條例及道路交通安全
      規則之規定，受吊扣或吊銷駕駛執照處分時，吊扣或吊銷
      其持有各級車類之駕駛執照，道路交通管理處罰條例第三
      十五條第一項第一款、第六十八條，道路交通安全規則第
      一百十四條第二款與違反道路交通管理事件統一裁罰標準
      表分別定有明文。本件受處分人於九十六年四月三日下午
      三時三十分許，駕駛車牌號碼ＮＸ－０６８２號自用小客
      車，在臺中縣太平市○○路○段二八號前處，因Ａ３類車
      禍，經臺中縣警察局霧峰分局頭汴派出所執勤員警進行吐
      氣酒精濃度檢測後，發現受處分人吐氣所含酒精濃度高達
      每公升零點六八毫克等情，業為受處分人所不爭執，並有
      上開舉發違反道路交通管理事件通知單一份在卷可稽，是
      受處分人飲用酒類後，於上開時間駕駛前揭自用小客車，
      經員警測試檢定有酒精濃度超過規定標準即吐氣所含酒精
      濃度超過每公升零點二五毫克以上之事實，應堪認定。從
      而，臺中縣警察局霧峰分局頭汴派出所員警依道路交通管
      理處罰條例第三十五條第一項第一款規定，製開中縣警交
      字第ＨＣ0000000號通知單舉發之，嗣經原處分機
      關於九十六年四月二十三日依道路交通管理處罰條例第三
      十五條第一項第一款及違反道路交通管理事件統一裁罰基
      準及處理細則第四十三條、第四十四條及第六十七條規定
      ，以中監違字第裁６０－ＨＣ0000000號處分書，
      裁處罰鍰四萬九千五百元，並吊扣駕駛執照十二個月，原
      無違誤。
（二）惟按「違反行政法上義務而受罰鍰、沒入或其他種類行政
      法罰之處罰時，適用本法。但其他法律有特別規定，從其
      規定。」、「本法所稱其他種類行政罰，指下列裁罰性之
      不利處分：一、限制或禁止行為之處分：‧‧‧吊扣證照
      ‧‧‧。」、「一行為同時觸犯刑事法律及違反行政法上
      義務規定者，依刑事法律處罰之。但其行為應處以其他種
      類行政罰或得沒入之物而未經法院宣告沒收者，亦得裁處
      。前項行為如經不起訴處分或為無罪、免訴、不受理、不
      付審理之裁判確定者，得依違反行政法上義務規定裁處之
      。」、「本法自公布後一年施行。」，九十四年二月五日
      總統公布之行政罰法第一條、第二條第一項、第二十六條
      及第四十六條分別定有明文，可知行政罰法業已於九十五
      年二月五日生效施行。而本件受處分人於九十六年四月三
      日酒醉駕車之同一事實，經員警以犯公共危險罪嫌移送臺
      灣臺中地方法院檢察署，由該署檢察官聲請簡易判決處刑
      ，經本院以九十六年度中交簡字第一一九一號判處拘役五
      十五日，於九十六年五月二十一日確定等情，有臺灣臺中
      地方法院檢察署檢察官九十六年度速偵字第一八○五號聲
      請簡易判決處刑書、本院九十六年度中交簡字第一一九一
      號刑事簡易判決及本院電話記錄表各一份存卷足佐，可見
      受處分人上開遭裁決罰鍰四萬九千五百元，並吊扣駕駛執
      照十二個月等行政罰之酒駕行為係在行政罰法生效施行後
      ，自應適用上開行政罰法之規定。基此，受處分人上述酒
      後駕車違規之情事，除其行為應處以其他種類行政罰即吊
      扣駕駛執照十二個月部分，亦得裁處之外，其違反行政法
      上義務而受罰鍰四萬九千五百元部分，依行政罰法第二十
      六條第一項前段規定，即應依刑事法律處罰之，不再爰依
      上揭道路交通管理處罰條例等規定裁罰之。
四、綜上所述，原處分機關交通部公路總局臺中區監理所上開罰
    鍰之行政裁罰，即有未洽，故就此部分之原處分應予撤銷，
    並為不罰之諭知，是受處分人就此部分之異議，為有理由。
    至於原處分機關上開吊扣駕駛執照十二個月之行政裁罰，依
    上開道路交通管理處罰條例等規定及行政罰第二十六條第一
    項但書之規定，則核無不當，附此敘明。
據上論斷，應依道路交通管理處罰條例第八十七條第二項、道路
交通案件處理辦法第二十條之規定，裁定如主文。
中　　華　　民　　國　　96　　年　　 6　　月　　11　　日
　  　　　　　　　　交通法庭  法　官　楊真明
以上正本證明與原本無異。
如不服本裁定應於送達後五日內向本院提出抗告狀（須附繕本）
。
                              書記官  呂苗澂
中　　華　　民　　國　　96　　年　　6　　月　　11　　日
